【裁判字號】    90,交上易,1546
【裁判日期】    900814
【裁判案由】    過失致死
【裁判全文】
臺灣高等法院臺中分院刑事判決                  九十年度交上易字第一五四六號
    上  訴  人  臺灣台中地方法院檢察署檢察官
    被      告  丙○○
    選任辯護人  張國楨
右上訴人因被告過失致死案件，不服台灣台中地方法院九十年度交易字第二０二號，
中華民國九十年五月二十四日第一審判決（起訴案號：台灣台中地方法院檢察署九十
年度偵續字第七號），提起上訴，本院判決如左：
      主  文
上訴駁回。
      理  由
一、本案經本院審理結果，認第一審判決並無違誤，應予維持，並引用第一審判決書
    記載之理由（如附件）。又第一審判決書理由欄第一項第二行將被告丙○○所駕
    駛之ＧＪ—6189號自用小客車誤為ＧＴ—6189號，及第二項最後一行最後四字「
    過失責任」誤繕為「過失則任」，均應予更正，併此敘明。
二、檢察官上訴意旨雖指稱肇事當時被告應可看見被害人跌落於其左前方十多公尺處
    ，且依被告汽車乃係向左偏駛，此時跌落之位置即為被告汽車之正前方，此由肇
    事現場圖亦可看出，此時被告自應依道路交通安全規則第九十四條第三項之規定
    ，注意車前狀況，隨時採取必要之安全措施，依當時情形，亦無任何障礙物遮避
    被告之視線使被告無法注意，被告竟疏未注意被害人倒於其自用小客車正前方，
    而未採取煞車動作，致自用小客車左前輪及左後輪均壓過被害人之胸部，使被害
    人傷重不治死亡，被告之行為自有過失云云。但查汽車駕駛人依規定遵守交通規
    則行車時，得信賴其他汽車駕駛人亦能遵守交通規則，故關於他人違規行為所導
    致之危險，僅就可預見，且有充足時間可採取適當之措施以避免結果之發生時，
    負其責任，對於他人突發不可知之違規行為並無防止之義務。又刑法上之過失，
    以行為人對於犯罪結果之發生按其情節應注意，並能注意，而不注意者，始克相
    當，若事出突然，依當時情形，不能注意時，縱有結果發生，仍不得令負過失責
    任。本件被告於行經肇事地點（即柳川西路與五權路交岔路口）時，固有隨時警
    戒前方，預防危險發生之義務，惟被害人係從右側之五權路突闖紅燈超速而來，
    依當時情況而言，被告實無法防範。又本件車禍既係被害人駕駛機車自被告駕駛
    之自用小客車右側撞擊，則自用小客車內之駕駛人即被告受撞擊之反射作用，其
    人体即往右方橫靠而雙手所握之方向盤則會往左打轉，此乃反射後之慣性作用，
    是被告駕駛之自用小客車受撞擊後其車往左前方斜向行駛，致輾過被害人之胸部
    ，即屬事出突然，且在瞬間非人所能反應，縱有發生死亡結果，亦非被告在此情
    況下所能防範，被告應無過失可言。此觀台灣省台中市區行車事故鑑定委員及台
    灣省車輛行車事故覆議鑑定委員鑑定結果亦均認被告並無過失，有各該鑑定委員
    會鑑定意見書各一份在卷足按，益證被告並無過失。公訴人認被告在撞擊後疏未
    注意採取緊急煞車或向右閃避等必要安全措施，仍貿然將其自用小客車向左前方
    偏駛，致輾過被害人之胸部，因認被告應負過失責任云云，委無可採。是檢察官
    之上訴，並無理由，應予駁回。又證人何保國於警訊及偵查時已分別到庭證述明
    確，核無再傳訊之必要。另本件事實已極為明確，告訴人甲○○具狀請求本院履
    勘現場及傳訊承辦之交通警員乙○○，核無必要。至告訴人於本院所提之最高法
    院二十四年上字第一六九六號判例及八十一年度台上字第三三九０號判決，與本
    件之事實有異，故無法資為本件判決之參考。亦均附此說明。
三、據上論斷，應依刑事訴訟法第三百七十三條、第三百六十八條，判決如主文。
本案經檢察官丁○○到庭執行職務。
中      華      民      國      九十     年       八      月    十四    日
                                    臺灣高等法院臺中分院刑事第八庭
                                          審判長法  官  羅  得  村
                                                法  官  林  輝  煌
                                                法  官  劉  榮  服
右正本證明與原本無異。
不得上訴。
                                                書記官  陳  俞  豪
中      華      民      國      九十     年       八      月     十五   日
                                                                        Ｉ


司法院資訊處製作；財團法人民間司法改革基金會備份。
